th: ประเภทเครื่องหมายเส้นสนาม: ฐานหรือที่จับ; กรวย; แผ่นกลม; ทรงโดม; ธง; เส้นเลเซอร์; เครื่องพ่นสีเส้น; เครื่องมือวัด; สี; หมุดหรือสมอบก; จุด; ลายฉลุ; เชือกกำหนดเส้น; เทป; สายรัด; อื่นๆ
ru: Тип маркера ограждения: База или держатель; Конус; Диск; Полусфера; Флажок; Лазерная линия; Машина для разметки; Измерительный инструмент; Краска; Колышек; Точечный маркер; Трафарет; Разметочный шнур; Лента; Разметочная стропа; Другое
pl: Typ znacznika granicznego: Podstawa lub uchwyt; Pachołek; Dysk; Kopuła; Flaga; Linia laserowa; Maszyna; Narzędzie pomiarowe; Farba; Kołek lub palik; Znacznik punktowy; Szablon; Linia ze sznurka; Taśma; Taśma parciana; Inne
vi: Loại sản phẩm đánh dấu ranh giới: Đế hoặc giá đỡ; Cọc tiêu; Đĩa; Hình vòm; Cờ; Đường laser; Máy kẻ vạch; Dụng cụ đo lường; Sơn; Cọc; Chấm điểm; Khuôn tô; Dây kẻ vạch; Băng keo; Dây vải thoi; Khác
pt-BR: Tipo de marcador de limite: Base ou suporte; Cone; Disco; Domo; Bandeira; Linha a laser; Máquina; Ferramenta de medição; Tinta; Estaca ou pino; Ponto; Estêncil; Linha de barbante; Fita; Fita de demarcação; Outros
es: Tipo de marcador de límite: Base o soporte; Cono; Disco; Domo; Bandera; Línea láser; Máquina; Herramienta de medición; Pintura; Clavija o estaca; Punto; Plantilla; Línea de cuerda; Cinta; Línea de red; Otro
fi: Rajamerkin tyyppi: Alusta tai pidike; Kartio; Kiekko; Kupoli; Lippu; Laserlinja; Kone; Mittaustyökalu; Maali; Kiila tai seiväs; Piste; Sapluuna; Linjalanka; Teippi; Nauhalinja; Muu
el: Τύπος σήμανσης ορίων: Βάση ή στήριγμα; Κώνος; Δίσκος; Θόλος; Σημαιάκι; Γραμμή λέιζερ; Μηχάνημα; Εργαλείο μέτρησης; Χρώμα; Πασσαλάκι ή πάσσαλος; Σημείο; Στένσιλ; Νήμα μέτρησης; Ταινία; Ιμάντας οριοθέτησης; Άλλο
en: Boundary marker type: Base or holder; Cone; Disc; Dome; Flag; Laser line; Machine; Measuring tool; Paint; Peg or stake; Spot; Stencil; String line; Tape; Webbing line; Other
nb: Grensemarkørtype: Sokkel eller holder; Kjegle; Skive; Kuppel; Flagg; Laserlinje; Maskin; Måleverktøy; Maling; Plugg eller stake; Punkt; Sjablong; Snor; Teip; Bånd; Annet
cs: Typ lajnování (označení hranic hřiště): Základna nebo držák; Kužel; Disk; Klobouček; Vlajka; Laserová čára; Stroj; Měřicí nástroj; Barva; Kolík nebo tyčka; Bod; Šablona; Vyznačovací provázek; Páska; Vytyčovací popruh; Jiné
hr-HR: Vrsta granične oznake: Baza ili držač; Čunj; Disk; Kupola; Zastavica; Laserska linija; Stroj; Mjerni alat; Boja; Klin ili kolac; Točka; Šablona; Linija s koncem; Traka; Linija s mrežom; Ostalo
ko: 경계 표시 유형: 베이스 또는 홀더; 콘; 디스크; 돔; 깃발; 레이저 선; 기계; 측정 도구; 페인트; 페그 또는 말뚝; 스폿; 스텐실; 끈 선; 테이프; 웨빙 선; 기타
lt-LT: Ribų žymeklio tipas: Pagrindas arba laikiklis; Kūgis; Diskas; Kupolas; Vėliavėlė; Lazerio linija; Mašina; Matavimo įrankis; Dažai; Kuoliukas; Taškas; Trafaretas; Virvelė; Juosta; Juostinė linija; Kitas
de: Typ der Grenzmarkierung: Basis oder Halter; Kegel; Scheibe; Kuppel; Flagge; Laserlinie; Maschine; Messwerkzeug; Farbe; Pflock oder Pfahl; Punkt; Schablone; Richtschnur; Band; Gurtband; Sonstige
ja: 境界マーカータイプ: ベースまたはホルダー; コーン; ディスク; ドーム; フラッグ; レーザーライン; マシン; メジャー; ペイント; ペグまたはステーク; スポット; ステンシル; ストリングライン; テープ; ウェビングライン; その他
sv: Typ av gränsmarkör: Bas eller hållare; Kon; Skiva; Kupol; Flagga; Laserlinje; Maskin; Mätverktyg; Färg; Pinne eller påle; Punkt; Schablon; Riktsnöre; Tejp; Bandlinje; Annan
bg-BG: Тип граничен маркер: Основа или държач; Конус; Диск; Купол; Флагче; Лазерна линия; Машина; Измервателен инструмент; Боя; Колче или застопоряващ щифт; Точка; Шаблон; Линия от връв; Лента; Лентова линия; Друго
tr: Sınır işaretleyici tipi: Taban veya tutucu; Koni; Disk; Kubbe; Bayrak; Lazer çizgi; Makine; Ölçüm aracı; Boya; Kazık veya çivi; Nokta; Şablon; İp çizgi; Bant; Şerit çizgi; Diğer
zh-CN: 边界标记类型: 底座或支架; 标志锥; 标志盘; 半球标志物; 旗帜; 激光标线; 划线机; 测量工具; 喷漆; 标桩; 标志点; 模板; 定位线; 标线带; 织带标线; 其他
hu: Határjelölő típusa: Talp vagy tartó; Bója; Korong; Kúp; Zászló; Lézervonal; Gép; Mérőeszköz; Festék; Cövek vagy karó; Pont; Sablon; Zsinór; Szalag; Heveder; Egyéb
sk-SK: Typ vymedzovacej značky: Základňa alebo držiak; Kužeľ; Disk; Pologuľa; Zástavka; Laserová čiara; Stroj; Merací nástroj; Farba; Kolík; Značka; Šablóna; Špagát; Páska; Popruh; Iné
zh-TW: 邊界標記類型: 底座或支架; 圓錐; 圓盤; 圓頂; 旗幟; 雷射線; 機器; 測量工具; 漆; 樁或地釘; 標點; 模板; 繩線; 膠帶; 織帶線; 其他
fr: Type de marqueur de limite: Base ou support; Cône; Disque; Dôme; Drapeau; Ligne laser; Machine; Outil de mesure; Peinture; Piquet ou jalon; Marqueur au sol; Pochoir; Cordeau; Ruban; Sangle; Autre
pt-PT: Tipo de marcador de limite: Base ou suporte; Cone; Disco; Cúpula; Bandeira; Linha laser; Máquina; Ferramenta de medição; Tinta; Cavilha ou estaca; Ponto; Estêncil; Linha de fio; Fita; Linha de tecido; Outro
nl: Grensmarkering type: Voet of houder; Pion; Schijf; Koepel; Vlag; Laserlijn; Machine; Meetgereedschap; Verf; Haring of paaltje; Stip; Sjabloon; Spanlijn; Tape; Bandlijn; Overige
ro-RO: Tipul marcajului de delimitare: Bază sau suport; Con; Disc; Cupolă; Steag; Linie laser; Aparat; Instrument de măsură; Vopsea; Cârlig sau țăruș; Punct; Șablon; Sfoară de marcare; Bandă; Chingă de marcare; Altele
it: Tipo di marcatore di confine: Base o supporto; Cono; Disco; Cupola; Bandierina; Linea laser; Macchina da tracciatura; Strumento di misurazione; Vernice; Picchetto o palo; Punto; Stencil; Lenza o spago; Nastro; Linea a nastro; Altro
da: Grænsemarkørtype: Base eller holder; Kegle; Skive; Kuppel; Flag; Laserlinje; Maskine; Måleværktøj; Maling; Pløk eller pæl; Spot; Skabelon; Snor; Tape; Bånd; Andet
sl-SI: Vrsta mejnega označevalca: Podstavek ali držalo; Stožec; Disk; Kupola; Zastavica; Laserska linija; Stroj; Merilno orodje; Barva; Klin ali količek; Točka; Šablona; Vrvica; Trak; Pleten trak; Drugo